臺灣高雄地方法院刑事判決　　　　　　　96年度訴字第1322號
公　訴　人　臺灣高雄地方法院檢察署檢察官
被　　　告　甲○○
　　　　　　　　　　（現於臺灣高雄監獄）
上列被告因違反毒品危害防制條例案件，經檢察官提起公訴（96
年度毒偵字第2246號）及移送併案審理（96年度毒偵字第3797號
、96年度毒偵字第4351號），被告於本院準備程序進行中，就被
訴及併案犯罪事實為有罪之陳述，經本院告知簡式審判程序意旨
，並聽取公訴人及被告之意見後，本院合議庭裁定由受命法官獨
任依簡式審判程序審理，判決如下：
    主  文
甲○○施用第一級毒品，累犯，處有期徒刑拾月。
    事  實
一、甲○○曾於民國87年間因施用毒品案件，經本院以87年度毒
    聲字第3882號裁定送觀察、勒戒後，認無繼續施用毒品之傾
    向，經臺灣高雄地方法院檢察署檢察官以87年度偵字第2728
    6 號為不起訴處分確定，嗣又於88年間因施用毒品案件，再
    經本院以88年度毒聲字第5193號、88年度毒聲字第6082號裁
    定送觀察、勒戒及強制戒治後，於92年9 月1 日因停止戒治
    處分出所，並於同年10月7 日未經撤銷停止戒治而視為執行
    完畢。再於91年間因施用毒品案件，經本院以91年度訴字第
    2808號判決有期徒刑10月、2 月，應執行有期徒刑11月確定
    ，並入監服刑，於93年9 月13日縮刑期滿執行完畢。
二、詎甲○○猶不知悔改，復基於因成癮而反覆、延續施用第一
    級毒品海洛因之單一行為決意，先於96年1 月27日中午，在
    高雄縣湖內鄉○○村○○路13號附近之古厝內，以將海洛因
    摻入香煙內吸食方式，施用第一級毒品海洛因1 次，嗣為警
    於同年月28日15時許查獲，經其同意採集尿液送驗，呈現第
    一級毒品海洛因陽性反應。復於96年3 月18日18時許，在高
    雄縣湖內鄉海山村活動中心內，以將海洛因摻入香煙內吸食
    方式，施用第一級毒品海洛因1 次，嗣於同年月21日13時20
    分許，在高雄縣路竹鄉○○路2 號為警盤檢查獲，經其同意
    採集尿液送驗，呈現第一級毒品海洛因陽性反應。又於96年
    3 月30日下午某時，以將海洛因摻入香煙內吸食方式，施用
    第一級毒品海洛因1 次，嗣於同年月31日16時30分許，在高
    雄縣湖內鄉○○路13號為警盤檢查獲，經其同意採集尿液送
    驗，呈現第一級毒品海洛因陽性反應，而發現上情。
三、案經高雄縣政府警察局湖內分局報請台灣高雄地方法院檢察
    署檢察官偵查起訴及移送併案審理。
    理  由
一、本件被告所犯為死刑、無期徒刑或最輕本刑為三年以上有期
    徒刑以外之罪，其於準備程序中就被訴及併案事實為有罪之
    陳述，經法官告知簡式審判程序之旨，並聽取公訴人之意見
    後，依刑事訴訟法第273 條之1 第1 項規定，合議庭裁定由
    受命法官獨任進行簡式審判程序，合先敘明。
二、上開犯罪事實，業據被告甲○○於本院審理時供承不諱，又
    被告為警採尿後，經送請台灣檢驗科技股份有限公司以酵素
    免疫法(EIA) 及氣相層析質譜法 (GC/MS)方法檢驗結果，呈
    嗎啡陽性反應，此有台灣檢驗科技股份有限公司濫用藥物尿
    液檢驗報告及嫌疑人尿液代碼對照表各3 紙在卷可稽。綜上
    ，足徵被告任意性之自白與事實相符，本案事證已臻明確，
    被告犯行堪以認定。
三、論罪科刑部分：
（一）被告前因施用毒品案件，經本院以88年度毒聲字第5193號
      、88年度毒聲字第6082號裁定送觀察、勒戒及強制戒治後
      ，於92年9 月1 日因停止戒治處分出所，並於同年10月7
      日未經撤銷停止戒治而視為執行完畢，此有臺灣高等法院
      被告前案紀錄表1 紙可按，其於前開強制戒治執行完畢釋
      放後，5 年內復犯本件施用毒品罪，應依毒品危害防制條
      例第23條第2 項之規定，予以處罰。
（二）按刑事法若干犯罪行為態樣，本質上原具有反覆、延續實
      行之特徵，立法時既予特別歸類，定為犯罪構成要件之行
      為要素，則行為人基於概括之犯意，在密切接近之一定時
      、地持續實行之複次行為，倘依社會通念，於客觀上認為
      符合一個反覆、延續性之行為觀念者，於刑法評價上，即
      應僅成立一罪。學理上所稱「集合犯」之職業性、營業性
      或收集性等具有重複特質之犯罪均屬之，例如經營、從事
      業務、收集、販賣、製造、散布等行為概念者均是（最高
      法院95年度台上字第1079號裁判意旨參照）。而毒品危害
      防制條例第2 條第1 項規定的毒品，原即具有成癮性，毒
      品危害防制條例所規定之施用毒品行為，衡諸施用毒品者
      之吸食慣性及社會常情，本即具有毒品成癮而反覆施用之
      性質，又該條例既依成癮性、濫用性及對社會危害性而將
      毒品分為四級，且僅規定處罰施用第一、二級毒品，足見
      毒品危害防制條例所處罰施用第一級毒品，其構成要件之
      行為要素係具有成癮、濫用之反覆、延續實行，依社會通
      念於客觀上乃符合一個反覆、延續性之行為觀念，而屬於
      集合犯。經查：本案被告施用第一級毒品海洛因之犯行頻
      繁、持續進行，在時空上，確具密接關係，則被告之各該
      施用第一級毒品海洛因犯行間，顯係出於反覆、延續施用
      該種毒品之單一行為決意即明，從而在行為概念上，應均
      評價認係包括一罪之集合犯，較符合社會通念，也較為合
      理。
（三）故被告於前開時地，施用海洛因之行為，係犯毒品危害防
      制條例第10條第1 項之施用第一級毒品罪。被告持有第一
      級毒品海洛因，嗣進而施用之，持有之低度行為應為施用
      之高度行為所吸收，不另論罪。又檢察官僅就被告於96年
      1 月27日中午施用第一級毒品海洛因行為起訴，惟其餘部
      分既與起訴部分有集合犯之實質上一罪關係，自為起訴效
      力所及，本院自應併予審究，附此敘明。又被告有如事實
      欄所述之科刑及執行紀錄，有臺灣高等法院被告全國前案
      紀錄表可按，其於上開徒刑執行完畢後5 年內，再故意犯
      本件最重本刑為有期徒刑以上之罪，為累犯，應依刑法第
      47條第1 項之規定加重其刑。爰審酌被告前已有施用毒品
      之不良素行，歷經觀察勒戒、強制戒治猶施用之，顯見其
      戒毒意志不堅，本不宜寬貸，惟念其施用毒品乃自戕一己
      之身體健康，對社會造成之危害尚非直接鉅大，且犯後能
      坦承犯行，態度良好，並考量其施用毒品之期間、次數等
      一切情狀，量處如主文所示之刑，以期自新。
據上論斷，應依刑事訴訟法第273 條之1 第1 項、第299 條第1
項前段，毒品危害防制條例第10條第1 項，刑法第11條、第47條
第1項，判決如主文。
本案經檢察官高嘉惠到庭執行職務。
中     華     民     國    96   年    6     月   15   日
                    刑事第四庭  法  官　林意芳
以上正本證明與原本無異。
如不服本判決，應於收受送達後10日內向本院提出上訴書狀。
中     華     民     國    96   年    6     月   15   日
　　　　　　　　　　　　        書記官  曾秀鳳
附錄本案論罪科刑法條全文
毒品危害防制條例第10條
施用第1級毒品者，處6月以上5年以下有期徒刑。
施用第2級毒品者，處3年以下有期徒刑。
